臺灣彰化地方法院刑事判決　　　　　　　　　　　　　九十一年度訴字第一九一號
　　公　訴　人　臺灣彰化地方法院檢察署檢察官
　　被　　　告　戊○○
　　被　　　告　甲○○
右列被告等因違反廢棄物清理法案件，經檢察官提起公訴（九十年度偵字第五九五三
號），本院判決如左︰
    主  文
戊○○共同未經主管機關許可，提供土地回填廢棄物，處有期徒刑壹年貳月。緩刑
年。
甲○○共同未經主管機關許可，提供土地回填廢棄物，累犯，處有期徒刑壹年肆月。
    事  實
一、甲○○曾於民國八十七年間，因傷害等案件，經台灣台中地方法院判處有期徒刑
    八月確定，甫於八十八年七月三十日執行完畢。詎仍不知悔改，其與戊○○均明
    知未經主管機關許可，不得提供土地堆置廢棄物，二人竟於民國九十年八月間共
    同基於犯意聯絡，由戊○○提供其母黃林党（不知情）所有坐落彰化縣芳苑鄉○
    ○段五─三五三五、五─三五三六及五─三五三七地號土地供人堆置廢棄物，戊
    ○○並於同年月十九日近傍晚時分帶甲○○等人去看現場，甲○○隨後乃通知該
    不詳姓名人可將廢棄物載至前開土地回填，該綽號「豆干」不詳姓名人乃於當日
    晚上七時三十分許，以貨車將紙廠產生之散紙及廢塑膠等一般事業廢棄物載運至
    前開土地回填，經民眾檢舉，員警始會同彰化縣政府環保局稽查人員至廢棄物堆
    置現場，而循線查悉上情。
二、案經彰化縣警察局二林分局報請台灣彰化地方法院檢察署檢察官偵查起訴。
    理  由
一、訊據被告戊○○、甲○○均矢口否認右揭犯行，被告戊○○辯稱：九十年八月十
    九日接近傍晚時分，我有帶甲○○去看土地，我請甲○○幫我填土修田埂，費用
    是十萬元，我並無提供土地供人堆置廢棄物云云；被告甲○○則辯稱：戊○○要
    填土叫我去看，我有認識一個綽號「豆干」開貨車的，他說要幫我填土，費用大
概十萬元左右，我也不知道他載的是廢棄物云云。惟查，右揭事實業據證人乙○
    ○、丙○○、丁○○證述甚詳，且在該地所堆置之廢棄物為紙廠產生之散紙及廢
    塑膠等，屬於一般事業廢棄物，此有彰化縣環境保護局於九十年十一月十六日以
    九○彰環四字第三七一六○號函附卷可參。而被告戊○○於偵查中係辯稱：伊之
    田地較低窪，適逢甲○○有些土方，要幫伊整平田地與修補田埂，故在九十年八
    月十九日下午五時三十分，伊在現場指導甲○○如何填土，當時並沒有任何車輛
    在場，嗣後該日下午七時三十分許，車輛進入傾倒土方工作由甲○○負責，伊與
    司機未曾會面云云；被告甲○○於偵查中及警詢中均否認其有何犯行，辯稱：於
    九十年八月十九日下午五時三十分許，戊○○確實有指導伊如何填土，但伊沒有
    叫人載運廢棄物前往傾倒，至於戊○○供人傾倒垃圾部分，共埋多少數量及每台
    車車輛收多少錢，完全由戊○○負責云云。是以被告戊○○於警訊及偵查中均完
    全未提及以十萬元請被告甲○○將田地填高及修補田埂，而係於本院訊問時始第
    一次提及此事，又如被告戊○○果真以十萬元之代價僱請被告甲○○將田地填高
    及修補田埂，被告甲○○又怎可能指示綽號「豆干」之人以紙廠之廢紙浮渣等一
    般事業廢棄物充當土方載運至前開土地填置，且綽號「豆干」之人為何又急於當
    天並利用晚上即載運該廢棄物至前開土地填置，又衡之被告甲○○與被告戊○○
    並無恩怨，應無故意誣陷被告戊○○之理，再參以被告甲○○又無法提供該綽號
    「豆干」之人之真實姓名、住址供本院查證，綜上各點所述，足認被告戊○○顯
    與被告甲○○基於未經許可而提供土地供人回填廢棄物之犯意聯絡，由被告戊○
    ○提共其母黃林党之土地，被告甲○○負責招攬他人來此傾倒廢棄物，被告二人
    所辯顯均係事後卸責之詞，不足採信，此外復有彰化縣環保局稽查記錄一份、現
    場照片四幀及土地謄本三份在卷可參，本件事證已臻明確，被告二人犯行均堪認
    定。
二、按行為後法律有變更者，適用裁判時之法律，但裁判前之法律有利於行為人者，
    適用最有利於行為人之法律，刑法第二條第一項定有明文。查被告行為後，廢棄
    物清理法業於九十年十月二十四日修正公布，並自同年月二十六日生效，修正前
    廢棄物清理法第二十二條第二項第三款之規定，已移置修正後第四十六條第一項
    第三款，其法定刑雖由「一年以上五年以下有期徒刑，得併科一百萬元以下罰金
    」，修正為「一年以上五年以下有期徒刑，得併科新台幣三百萬元以下罰金」，
    然二者之法定刑並無輕重不同，是依前開刑法第二條第一項前段規定，自應適用
    裁判時之法律。是核被告二人所為，均係犯修正後之廢棄物清理法第四十六條第
    一項第三款之未經許可提供土地回填廢棄物罪。被告甲○○雖無地主或土地使用
    人之身分，惟其與具有土地使用人身分之被告戊○○就未經許可提供土地回填廢
    棄物之犯行具有犯意之聯絡及行為之分擔，依刑法第三十一條第一項之規定，為
    共同正犯。又被告甲○○曾於八十七年間，因傷害等案件，經台灣台中地方法院
    判處有期徒刑八月確定，甫於八十八年七月三十日執行完畢，此有台灣彰化地方
    法院檢察署刑案資料查註紀錄表在卷可稽，其於受有期徒刑執行完畢五年以內再
    犯有期徒刑以上之本罪，為累犯，應依法加重其刑。爰審酌被告二人為一己私利
    未經許可提供土地供人回填一般事業廢棄物之行為所生於生態體系、生活環境及
    國民健康之危害甚鉅及渠等犯罪之手段、目的及犯罪後之態度等一切情狀，各量
    處如主文所示之刑。又查被告戊○○前未曾受有期徒刑以上刑之宣告，此有臺灣
    彰化地方法院檢察署刑案資料查註紀錄表在卷可稽，經此教訓，當知警惕，應無
    再犯之虞，本件所宣告之刑本院認以暫不執行為適當，爰併為緩刑之宣告，以啟
    自新。
據上論斷，應依刑事訴訟法第二百九十九條第一項前段，修正後廢棄物清理法第四十
六條第一項第三款，刑法第十一條前段、第二條第一項前段、第二十八條、第三十一
條第一項、第四十七條、第七十四條第一款，判決如主文。
中      華      民      國    九十一    年      三      月    二十九    日
                                    臺灣彰化地方法院刑事第二庭
                                        法      官  石  馨  文
右正本證明與原本無異。
如不服本判決，應於判決送達後十日內向本院提出上訴狀( 須附繕本 )。
告訴人或被害人對於判決如有不服具備理由請求檢察官上訴者，其上訴期間之計算係
以檢察官收受判決正本之日期為準。
                                        法院書記官  呂  雅  惠
中      華      民      國    九十一    年      四      月      三      日
附錄法條：
修正後廢棄物清理法第四十六條
有下列情形之一者，處一年以上五年以下有期徒刑，得併科新台幣三百萬元以下罰金
：
一  任意棄置有害事業廢棄物。
二  事業負責人或相關人員未依本法規定之方式貯存、清除、處理或再利用廢棄物，
    致污染環境。
三  未經主管機關許可，提供土地回填、推置廢棄物。
四  未依第四十一條第一項規定領有廢棄物清除、處理許可文件，從事廢棄物貯存、
    清除、處理，或未依廢棄物清除、處理許可文件內容貯存、清除、處理廢棄物。
五  執行機關之人員委託未取得許可文件之業者，清除、處理一般廢棄物；或或名字
    受託人非法清除、處理而仍委託。
六  公民營廢棄物處理機構負責人或相關人員、或執行機關之人員未處理廢棄物，開
    具虛偽證明。
無許可文件，以經營廢棄物清除、處理為常業者，處三年以上十年以下有期徒刑，得
併新台幣九百萬元以下罰金。
